臺灣新竹地方法院刑事判決　　　　　　　 94年度易字第566號
公訴檢察官　臺灣新竹地方法院檢察署檢察官
被　　　告　甲○○
上列被告因毒品危害防制條例案件，經檢察官提起公訴（94年度
毒偵字第1357號）及移送併辦（94年度毒偵字第1659），嗣於本
院準備程序進行中，被告先就被訴及移送併辦事實為有罪之陳述
，經合議庭裁定進行簡式審判程序，本院判決如下：
    主  文
甲○○連續施用第二級毒品，累犯，處有期徒刑捌月。扣案之第
二級毒品安非他命壹包（毛重零點柒伍公克）沒收銷燬之。
    事  實
一、甲○○前因竊盜及違反毒品危害防制條例案件，先後經本院
    以91年度易字第663號判處有期徒刑1年6月，及經本院竹東
    簡易庭以91年度竹東簡字第83號判處有期徒刑6月，後經本
    院定應執行刑為有期徒刑2年，甫於民國94年5月29日縮刑期
    滿執行完畢。
二、甲○○前於87年間因施用毒品案件，經本院以87年度毒聲字
    第501 號裁定送觀察、勒戒後，認無繼續施用毒品傾向，經
    臺灣新竹地方法院檢察署檢察官以87年度偵字第5937號為不
    起訴處分確定。復於88年間，因施用第二級毒品安非他命案
    件，經本院以88年度毒聲字第1958號裁定送觀察、勒戒後，
    認有繼續施用毒品傾向，經本院以88年度毒聲字第2561號裁
    定令入戒治處所施予強制戒治1年，嗣經執行強制戒治滿3月
    後，並於89年5月15日經本院以89年度毒聲字第1303號裁定
    停止戒治，所餘戒治期間付保護管束，至89年12月8日期滿
    ，該次施用毒品犯行，經本院以88年度竹北簡字第346號判
    處有期徒刑5月確定。再於91年間，因施用第二級毒品安非
    他命案件，經本院91年度毒聲字第701號裁定令入戒治處所
    施予強制戒治，嗣於92年6月28日戒治期滿，該次施用毒品
    犯行並經本院竹東簡易庭以91年度竹東簡字第83號判處有期
    徒刑6月確定。
三、詎甲○○仍不知戒斷毒癮，於強制戒治執行完畢釋放後5 年
    內，仍基於施用第二級毒品安非他命之概括犯意，自94 年6
    月間之某日起，迄94年8月21日止，以平均每2、3天吸食1次
    之頻率，在新竹縣新埔鎮南平里5鄰大平窩151號住處內，以
    將安非他命置於玻璃球吸食器內燒烤吸食煙氣之方式，連續
    施用第二級毒品安非他命多次，嗣為警分於94年7月6日下午
    5 時30分許，在新竹縣芎林鄉○○路○段582巷中之停車場內
    查獲，並在其所駕駛之車號4477-KP 號自用小客車內，扣得
    第二級毒品安非他命1包（毛重0.75公克），及於94年8月22
    日晚上9時許，在新竹縣新埔鎮○○路○○段160號前查獲（
    同時在場有鄧兆甫及陳國峰），並當場扣得鄧兆甫所有之供
    鄧兆甫、陳國峰及甲○○三人施用毒品之安非他命吸食器4
    組，而被告於94年7月6日經接受採尿送驗，呈現安非他命之
    陽性反應，始悉上情。
四、案經新竹縣警察局移送臺灣新竹地方法院檢察署檢察官偵查
    起訴及新竹市警察局第二分局報告臺灣新竹地方法院檢察署
    檢察官移送併案審理。
    理  由
一、本件被告甲○○所犯違反毒品危害防制條例第10條第2 項施
    用第二級毒品罪，係非無期徒刑、最輕本刑為3 年以上有期
    徒刑之罪，被告於本院準備程序進行中，就被訴事實為有罪
    之陳述，經本院合議庭認合於刑事訴訟法第273條之1 第1項
    之規定，裁定進行簡式審判程序，合先敘明。
二、訊據被告甲○○對於上揭時、地連續施用第二級毒品安非他
    命之事實，迭於警詢、偵訊及本院審理時均坦承不諱（參94
    年度毒偵字第1357號偵查卷第11頁至第12頁、第52至54頁，
    94年度毒偵字第1659號偵查卷第12頁至第13頁及本院94年9
    月23日之審理筆錄），且有鄧兆甫、陳國峰於警詢中之供述
    （見94毒偵1659號第21頁、第28頁），復有第二級毒品安非
    他命1包（毛重0.75公克），及鄧兆甫所有供鄧兆甫、陳國
    峰及甲○○三人施用第二級毒品安非他命所用之吸食器4組
    扣案可佐。且被告於94年7月7日為警查獲時所採集之尿液，
    經送檢驗結果，呈安非他命之陽性反應，有昭信科技顧問股
    份有限公司於94年7月15日之檢驗報告清單及濫用藥物尿液
    檢體檢驗報告1份、真實姓名代號對照表1紙、扣押物品清單
    1 紙、查獲照片12幀（參94年度毒偵字第1357號偵查卷第46
    頁至第49頁、第83頁、第87頁至第89頁；94年度毒偵字第
    1659 號偵查卷第46頁至第47頁）在卷可憑。被告自白有與
    之相符之人證、書證及物證佐之，其自白真實性應足認定，
    是本件事證明確，被告施用毒品之犯行堪以認定，被告前開
    自白顯與事實相符。
三、又被告前於87年間因施用毒品案件，經本院以87年度毒聲字
    第501 號裁定送觀察、勒戒後，認無繼續施用毒品傾向，經
    臺灣新竹地方法院檢察署檢察官以87年度偵字第5937號為不
    起訴處分確定。復於88年間，因施用第二級毒品安非他命案
    件，經本院以88年度毒聲字第1958號裁定送觀察、勒戒後，
    認有繼續施用毒品傾向，經本院以88年度毒聲字第2561號裁
    定令入戒治處所施予強制戒治1年，嗣經執行強制戒治滿3月
    後，並於89年5 月15日經本院以89年毒聲字第1303號裁定停
    止戒治，所餘戒治期間付保護管束，至89年12月8 日期滿，
    該次施用毒品犯行，經本院以88年度竹北簡字第346 號判處
    有期徒刑5 月確定。再於91年間，因施用第二級毒品安非他
    命案件，經本院91年度毒聲字第701號裁定令入戒治處所施
    予強制戒治，嗣於92年6月28日戒治期滿，該次施用毒品犯
    行並經本院以91年度竹東簡字第83號判處有期徒刑6月確定
    之情，有上開不起訴處分書、判決書、臺灣新竹地方法院檢
    察署檢察官刑案資料查註紀錄表、全國施用毒品案件紀錄表
    、受觀察勒戒人毒品及前科紀錄簡列表及臺灣高等法院被告
    全國前案紀錄表附卷可稽。是本案被告於強制戒治執行完畢
    釋放後5年內，再犯施用第二級毒品之犯行，應堪認定，自
    應依法論處。
四、核被告所為，係犯毒品危害防制條例第10條第2 項之施用第
    二級毒品罪。其持有第二級毒品安非他命之低度行為，應為
    施用安非他命之高度行為所吸收，不另論罪；其多次施用第
    二級毒品安非他命之犯行，時間密接且犯罪構成要件相同，
    顯係基於概括犯意所為，為連續犯，應依刑法第56條之規定
    論以一罪，並依法加重其刑。又移送併案部分（94年度毒偵
    字第1659號），雖未據檢察官起訴，惟該部分事實與前開起
    訴部分有連續犯之裁判上一罪關係，且經公訴人當庭擴張起
    訴事實，為起訴效力所及，本院自應一併審究，附此說明。
    查被告甲○○前因竊盜及違反毒品危害防制條例案件，先後
    經本院以91年度易字第663號判處有期徒刑1年6月，及經本
    院竹東簡易庭以91年度竹東簡字第83號判處有期徒刑6月，
    後經本院裁定定執行刑為有期徒刑2年，甫於94年5月29日縮
    刑期滿執行完畢等情，有卷附臺灣高等法院被告全國前案紀
    錄表可按，其於5年之內再犯本件法定本刑為有期徒刑以上
    之罪，為累犯，依法遞加重其刑。爰審酌被告施用毒品，對
    個人身心戕害甚鉅，以及對於社會治安所產生之潛在危險性
    ，前業經屢次矯正後，又犯同罪，足見其顯未因前所受處分
    而決心改過以及染癮甚深；惟念其犯後尚能於審理中坦承犯
    行，及施用次數多寡、情節輕重等一切情狀，量處如主文所
    示之刑。
五、扣案之粉末狀物品，為第二級毒品安非他命業據被告於警詢
    及本院審理中供述明確（見94年毒偵字第1357號第10頁及本
    院94年9月23日審判筆錄），且被告於查獲當時所採尿液經
    送驗後確呈安非他命陽性反應，是被告供述有與之相符之書
    證佐之，堪認被告供述該物品為安非他命屬實，而扣案之第
    二級毒品安非他命1包（毛重0.75公克），係屬毒品危害防
    制條例管制之第二級毒品，應依同條例第18條第1項前段沒
    收銷燬之。至扣案之吸食器4組非被告甲○○所有，爰不宣
    告沒收。
據上論斷，應依刑事訴訟法第273條之1 第1項、299條第1項前段
，毒品危害防制條例第10條第2項、第18條第1項前段，刑法第11
條、第56條、第47條，判決如主文。
本案經檢察官許恭仁到庭執行職務。
中　　華　　民　　國　　94　　年　　9　　月　　30　　日
                  刑事第一庭法　官  李毓華
以上正本證明與原本無異。
如不服本判決，應於判決送達後十日內向本院提出上訴狀 (應附
繕本 )，上訴於臺灣高等法院。
中　　華　　民　　國　　94　　年　　9　　月　　30　　日
                            書記官  李佩真
附錄本案論罪科刑法條
毒品危害防制條例第10條第2項
施用第二級毒品者，處 3 年以下有期徒刑。
